臺灣基隆地方法院刑事判決　　　　　　　 96年度訴字第879號
公　訴　人　臺灣基隆地方法院檢察署檢察官
被　　　告　甲○○
上列被告因違反毒品危害防制條例案件，經檢察官提起公訴（96
年度毒偵字第2257號），被告為有罪之陳述，本院合議庭裁定由
受命法官獨任以簡式審判程序進行審理，並判決如下：
    主  文
甲○○施用第一級毒品，累犯，處有期徒刑拾月。
    事  實
一、甲○○前因施用毒品案件，經觀察、勒戒後，認無繼續施用
    毒品之傾向，由臺灣基隆地方法院檢察署檢察官於民國90年
    8 月28日，以90年度毒偵字第1320號為不起訴處分確定，並
    於90年8 月30日執行完畢釋放出所。嗣因施用毒品案件，經
    本院以93年度訴字第538 號判決（起訴書誤載為「96」年度
    ），判處有期徒刑8 月、5 月，應執行有期徒刑1 年，並經
    臺灣高等法院駁回上訴而告確定，而於95年4 月11日（起訴
    書誤載為「12」日）縮短刑期執行完畢。復因施用毒品案件
    ，經本院判處有期徒刑3 月確定，於96年3 月20日易科罰金
    執行完畢。
二、甲○○仍不思戒除毒癮，猶於96年8 月25日中午，在其位於
    臺北縣瑞芳鎮○○路16巷13號住處，以將第一級毒品海洛因
    、第二級毒品安非他命混合捲煙吸食之方式，同時施用海洛
    因、安非他命一次。嗣於同年月26日上午7 時10分許，為警
    在上址住處查獲，經警採集其尿液送驗，結果呈海洛因之嗎
    啡陽性反應、安非他命類陽性反應，而悉上情。
三、案經臺北縣政府警察局瑞芳分局報告臺灣基隆地方法院檢察
    署檢察官偵查起訴。
    理  由
壹、程序事項
    查本件被告甲○○所犯者非為死刑、無期徒刑、最輕本刑為
    3 年以上有期徒刑之罪或高等法院管轄第一審案件，其於準
    備程序進行中，先就被訴事實為有罪之陳述，經告知其簡式
    審判程序之旨，並聽取公訴人、被告之意見後，本院業已依
    刑事訴訟法第273 條之1 第1 項之規定，裁定由受命法官獨
    任以簡式審判程序進行本案之審理。
貳、實體事項
一、前揭事實業據被告於本院審理時坦承不諱，而被告為警查獲
    後所採集之尿液檢體，經送請檢驗，結果呈海洛因之嗎啡陽
    性反應（由於海洛因在人體內會代謝成嗎啡，因此涉嫌海洛
    因之吸食者，係檢驗其尿液中之嗎啡反應）、安非他命類陽
    性反應，此有臺灣檢驗科技股份有限公司96年9 月10日CH/
    2007/82152號濫用藥物尿液檢驗報告附卷可稽，足見被告自
    白施用第一級毒品海洛因、第二級毒品安非他命之情節，與
    事實相符，應可採信。綜上所陳，本案事證明確，被告犯行
    堪可認定，應依法論科。
二、論罪科刑：
    (一)查海洛因、安非他命分別係毒品危害防制條例所列管之
        第一級、第二級毒品，此為該條例第2 條第2 項第1 款
        、第2 款所明定；又犯毒品危害防制條例第10條施用毒
        品之罪者，檢察官應聲請法院裁定，令被告入勒戒處所
        觀察、勒戒，經觀察、勒戒後，無繼續施用毒品之傾向
        者，應即釋放，並由檢察官為不起訴處分，有繼續施用
        毒品之傾向者，則由檢察官先聲請法院裁定令入戒治處
        所施以強制戒治，俟強制戒治期滿，再行釋放，並由檢
        察官為不起訴處分；而依前開規定觀察勒戒或強制戒治
        執行完畢釋放後，5 年內再犯施用毒品之罪者，檢察官
        應依法追訴，毒品危害防制條例第20條第1 項、第2 項
        、第23條第2 項分別定有明文。
    (二)核被告所為，係犯毒品危害防制條例第10條第1 項之施
        用第一級毒品罪、同條第2 項之施用第二級毒品罪。被
        告持有第一級毒品海洛因、第二級毒品安非他命之低度
        行為，應為施用毒品之高度行為所吸收，均不另論罪。
        查被告係以將海洛因、安非他命混合捲煙再予吸食之方
        式，同時施用海洛因及安非他命之事實，業據被告陳明
        在卷，復查無其他可佐被告非同時施用上開毒品之積極
        證據，依「罪證有疑，利歸被告」之證據法則，應認被
        告此部分之陳述與事實相符。則被告以一施用毒品之行
        為，同時施用海洛因及安非他命，觸犯構成要件不相同
        之罪名，為想像競合犯，應從一重之施用第一級毒品罪
        處斷。公訴意旨認上開二罪應分論併罰，容有誤會。又
        被告前曾受如事實欄所載有期徒刑之執行，此有臺灣高
        等法院被告前案紀錄表附卷可考，其於有期徒刑之執行
        完畢後，5 年以內故意再犯本件有期徒刑以上之罪，為
        累犯，應加重其刑。本院審酌被告犯罪之動機、吸食頻
        率、曾有施用毒品之前科仍不知戒除，惟犯罪後坦承犯
        行，且所犯之施用毒品犯行乃戕害自己身心健康，並未
        危及他人等一切情狀，量處如主文所示之刑。
據上論斷，應依刑事訴訟法第273 條之1 第1 項、第299 條第1
項前段，毒品危害防制條例第10條第1 項、第2 項，刑法第11條
前段、第47條第1 項、第55條，判決如主文。
本案經檢察官乙○○到庭執行職務。
中　　華　　民　　國　　96　　年　　11　　月　　30　　日
                  刑事第二庭法  官  楊皓清
以上正本證明與原本無異。
如不服本判決應於收受本判決後10日內向本院提出上訴書狀，其
未敘述上訴理由者，並得於提起上訴後10日內向本院補提理由書
狀（均須按他造當事人之人數附繕本。）「切勿逕送上級法院」
中　　華　　民　　國　　96　　年　　11　　月　　30　　日
                            書記官  盧鏡合
附錄論罪法條：
毒品危害防制條例第10條第1 項
施用第一級毒品者，處6 月以上5 年以下有期徒刑。
毒品危害防制條例第10條第2 項
施用第二級毒品者，處3 年以下有期徒刑。
